---
title: "Tarea 2: Mapeo Caótico"
author: "Guillermina Montanari"
date: "9/2/2017"
output: pdf_document
---

```{r setup, include=FALSE}
knitr::opts_chunk$set(echo = FALSE)
library(png)
library(grid)
```

#Mapeo Caótico

Considere el siguiente mapeo dependiente del parámetro a de R : [0, 1] →[0, 1],

 $f(x)= a*sin(x*\pi)$

Grafique las series de tiempo de los atractores de punto fijo, periódicos y
caóticos del mapeo.

## Atractores

### Punto Fijo:

1. a  [0.1 - 0.3] y x0 = 0.1

```{r fig.width=3, fig.height=3,echo=FALSE}
img <- readPNG("atractor1.png")
 grid.raster(img)
```

### Periódico:

2. a [0.4 - 0.5] y x0 = 1

```{r fig.width=4, fig.height=4,echo=FALSE}
img <- readPNG("atractor2.png")
 grid.raster(img)
```

3. a = 0.6 y x0 = 1

```{r fig.width=4, fig.height=4,echo=FALSE}
img <- readPNG("atractor3.png")
 grid.raster(img)
```

3. a = 0.7 y x0 = 1

```{r fig.width=4, fig.height=4,echo=FALSE}
img <- readPNG("atractor4.png")
 grid.raster(img)
```

4. a = 0.8 y x0 = 1

```{r fig.width=4, fig.height=4,echo=FALSE}
img <- readPNG("atractor5.png")
 grid.raster(img)
```

### Caótico:

5. a = 0.9 y x0 = 1

```{r fig.width=4, fig.height=4,echo=FALSE}
img <- readPNG("atractor6.png")
 grid.raster(img)
```

5. b = 1 y x0 = 1 ¿ Es esto azar?

```{r fig.width=4, fig.height=4,echo=FALSE}
img <- readPNG("atractor7.png")
 grid.raster(img)
```

### Telaraña de atractores

#### Punto Fijo:

1. $ a  = 0.3 y x0 = 0.1

```{r fig.width=3, fig.height=3,echo=FALSE}
img <- readPNG("telarañafija.png")
 grid.raster(img)
```

### Periódico o Ciclo:

2. a  = 0.8 y x0 = 0.1

```{r fig.width=4, fig.height=4,echo=FALSE}
img <- readPNG("telarañaciclo.png")
 grid.raster(img)
```

### Caótico:

3. a = 0.9 y x0 = 1

```{r fig.width=4, fig.height=4,echo=FALSE}
img <- readPNG("telarañacaos.png")
 grid.raster(img)
```


### Azar:

3. a = 1 y x0 = 1

```{r fig.width=4, fig.height=4,echo=FALSE}
img <- readPNG("telarañazar.png")
 grid.raster(img)
```

### Diagrama de Bifurcación

5. a [0,1] y x0 = 1

```{r fig.width=4, fig.height=4,echo=FALSE}
img <- readPNG("bifurcacion.png")
 grid.raster(img)
```

