---
title: 'Tarea 4: Fractales'
author: "Guillermina Montanari"
date: "3/11/2017"
output:
  html_document:
    df_print: paged
---

```{r setup, include=FALSE}
knitr::opts_chunk$set(echo = FALSE)
library(png)
library(grid)
```


###1. Entregar un reporte sobre un fractal de Julia, modificar el programa de Mandelbrot para graficar un fractal de Julia.

**Va anexo a este documento el archivo de Netlogo, la funcion que cambie es iteration:** 

to iteration
  ;condicion inicial z0 es un valor arbitrario, yo tomo los valores del propio patch actual, esto es lo que varia
  ;la constante C la fijo en el inicio con los sliders en las variables c-re y c-im, este valor no cambia
  let a re
  let b im
  let aux 0
  while [ (a ^ 2 + b ^ 2 ) <  4 and counter < 100 ]
  [
     set aux a
     set a a ^ 2 - b ^ 2 + c-re
     set b 2 * aux * b + c-im
     set counter counter + 1
  ]
end

###2. Investigue que es el numero de enrollamiento (winding number) del conjunto de Mandelbrot.

###3. Aqui hay otra forma de mostrar que el conjunto de Cantor tiene longitud total cero, en la primera etapa de construcción del conjunto de Cantor quitamos un intervalo de tamaño 1/3 del intervalo unitario [0,1]. Al siguiente intervalo quitamos dos intervalos cada uno de longitud 1/9. Sumando una serie infinita apropiada, demuestre que la longitud total de todos los intervalos removidos es 1, y por lo tanto, el conjunto de puntos que queda (Conjunto de Cantor) debe tener longitud cero.

###4. Calcular la dimensión fractal del Conjunto de Cantor de quintos pares

###5. (Sin dígitos impares) Encuentre la dimensión de similitud del subconjunto de [0,1] que consiste en los números reales con sólo dígitos pares en su desarrollo decimal.

###6. (Copo de Nieve-snowflake) Para construir el famoso fractal conocido como la curva copo de nieve de Koch, usamos un tríangulo equilátero para S0, entonces hacemos la iteración de la curva de Koch en cada lado del triángulo:

a) Dibuje a S1 y S2.
b) La curva de copo de nieve es la curva límite S = S∞. Muestre que
longitud de arco es infinita.
c) Encuentre el área de la región delimitada por S.
d) Encuentre la dimensión de similitud de la curva perímetro de S.


El copo de nieve es continuo, pero no diferenciable, hablando sueltamente-
”todo son esquinas”.




### Esquema del Sistema Dinámico

```{r fig.width=3, fig.height=3,echo=FALSE}
img <- readPNG("esquema.png")
 grid.raster(img)
```

### Gráfica del Sistema Dinámico

```{r fig.width=4, fig.height=4,echo=FALSE}
img <- readPNG("grafica.png")
 grid.raster(img)
```
